【裁判字號】    99,上訴,1823
【裁判日期】    991229
【裁判案由】    毒品危害防制條例等
【裁判全文】
臺灣高等法院高雄分院刑事判決        99年度上訴字第1823號
上  訴  人
即  被  告  黃峰慶
指定辯護人  本院公設辯護人  李佩娟
上列上訴人因被告毒品危害防制條例案件，不服臺灣高雄地方法
院99年度訴字第1211號中華民國99年10月7 日第一審判決（起訴
案號：臺灣高雄地方法院檢察署99年度偵字第19259 號、第2031
4 號），提起上訴，本院判決如下：
     主  文
原判決關於黃峰慶販賣附表一所示第二級毒品陸罪及定執行刑部
分均撤銷。
黃峰慶犯附表一所示販賣第二級毒品罪，共陸罪，均累犯，各處
如附表一主文欄所示之刑（含主刑及從刑）。應執行有期徒刑拾
伍年陸月，扣案附表二編號3 至6 之物均沒收。又其中未扣案之
共同販賣毒品所得新臺幣貳仟元，應與何昇文連帶沒收之，如全
部或一部不能沒收時，與何昇文財產連帶抵償；其中未扣案之販
賣毒品所得新臺幣壹萬柒仟元沒收，如全部或一部不能沒收時，
以其財產抵償之。
     事  實
一、黃峰慶前因賭博案件，經原審以97年度簡字第760 號判決判
    處有期徒刑3 月，減為有期徒刑1 月又15日確定，於民國97
    年6 月11日易科罰金執行完畢，猶不知悔改：
（一）黃峰慶與何昇文（共同販賣附表一編號1 、2 罪，業原審
      分別判處有期徒刑3 年8 月、3 年6 月，定執行刑為5 年
      8 月，雖曾上訴，惟於本院審理時撤回上訴，業已確定在
      案) 均明知甲基安非他命係毒品危害防制條例第2 條第2
      項第2 款所列之第二級毒品，不得販賣，竟共同基於意圖
      營利而販賣第二級毒品甲基安非他命之犯意聯絡，分別於
      附表一編號1 、2 所載之時、地，由購毒者撥打黃峰慶所
      有行動電話門號0000000000聯絡約定毒品交易，黃峰慶再
      以上開門號撥打何昇文持用行動電話門號0000000000，聯
      繫何昇文拿取該次交易之甲基安非他命前往約定地點交付
      予購毒者，黃峰慶復以持用行動電話門號0000000000（原
      審誤繕為0000000000）與購毒者確認交付事宜，雙方完成
      交易後，何昇文遂將取得價金交予黃峰慶（購毒者、時間
      、地點、交易毒品種類、數量及價格等，均詳如附表一編
      號1 、2 所載）。
（二）又黃峰慶單獨基於意圖營利而販賣第二級毒品甲基安非他
      命之犯意，以其持用行動電話門號0000000000作為與購毒
      者聯絡毒品交易之工具，分別於附表一編號3 至6 所示時
      間、地點，販賣第二級毒品甲基安非他命予購毒者（購毒
      者、時間、地點、交易毒品種類、數量及價格等，均詳如
      附表一編號3 至6 所載）。嗣為警於99年6 月2 日18時許
      ，持原審所核發之搜索票至黃峰慶前開位於高雄縣岡山鎮
      ○○○路之居住處所執行搜索，並扣得附表二編號1 至7
      所示之物，另於99年6 月14日16時30分許為警持拘票前往
      上址拘提何昇文，經其同意搜索何昇文位於高雄縣岡山鎮
      ○○○路47巷7 號住處，扣得附表二編號8 所示之物，而
      查悉上情。
二、案經高雄市政府警察局少年警察隊移請臺灣高雄地方法院檢
    察署檢察官偵查起訴。
     理  由
甲、證據能力部分：
一、按被告以外之人於審判外之言詞或書面陳述，除法律有規定
    者外，不得作為證據；法院或檢察官得囑託醫院、學校或其
    他相當之機關、團體為鑑定，或審查他人之鑑定，並準用第
    203 條至第206 條之1 規定；其須以言詞報告或說明時，得
    命實施鑑定或審查之人為之，刑事訴訟法第159 條第1 項、
    第208 條第1 項分別定有明文。是法院或檢察官依刑事訴訟
    法第208 第1 項之規定，囑託鑑定機關所出具之鑑定報告，
    應屬刑事訴訟法第206 條第1 項之鑑定報告，為傳聞法則之
    例外，而囑託包括檢察官直接囑託及概括指定而由警察機關
    逕送鑑定之情形。查本件卷附內政部警政署刑事警察局99年
    6 月23日刑鑑字第0990079865號鑑定書1 份，係臺灣高雄地
    方法院檢察署檢察官依上開規定概括囑託機關、團體所為之
    鑑定，依法自得作為證據。
二、按被告以外之人於審判外之陳述，雖不符刑事訴訟法第159
    條之1 至第159 條之4 之規定，而經當事人於審判程序同意
    作為證據，法院審酌該言詞陳述或書面陳述作成時之情況，
    認為適當者，亦得為證據；當事人、代理人或辯護人於法院
    調查證據時，知有刑事訴訟法第159 條第1 項不得為證據之
    情形，而未於言詞辯論終結前聲明異議者，視為有前項之同
    意，刑事訴訟法第159 條之5 定有明文。本件以下所引用之
    證據，均經本院依法踐行調查證據程序，公訴人、被告及辯
    護人俱不爭執各該證據之證據能力，且迄至本院言詞辯論終
    結前，未就上開證據之證據能力聲明異議( 見本院第77頁、
    113 頁反面) ，復查無依法應排除其證據能力之情形，本院
    審酌上開證據之形式及取得之過程並無瑕疵、與待證事實具
    有關連性等情況，認為適當，揆諸前揭規定，認上開證據俱
    有證據能力，均得為本案之證據。
乙、實體部分：
一、事實欄一之（一）部分：
（一）訊據被告黃峰慶就事實欄一之（一）之事實，業據其於偵
      查、原審坦承供陳：99年4 月30日我以0000000000撥打00
      00000000給何昇文安排交付毒品，購毒者我忘記了，何昇
      文拿到錢再給我，譯文中「41」指毒品重量4 分之1 錢、
      「15」指金額1,500 元，送到岡山好樂迪，我會再另外以
      0000000000打給購毒者說等一下有1 個年輕人會過去與特
      徵之類，何昇文完成交易後當天就拿錢到我家，5 月2 日
      也是聯絡何昇文去交付甲基安非他命，譯文中「女生」指
      購毒者是女生，地點在岡山中北路冰店，我也是跟購毒者
      再確認拿毒品的人，這次交易成功，應該是500 元，何昇
      文當天拿錢來我家，我只聯絡何昇文送這2 次而已等語（
      見偵(一)卷第110 頁、原審卷第130 至133 頁）。且於本院
      準備程序及審理時，對上情亦供承不諱（見本院卷第72、
      117 頁）。
（二）核與同案被告何昇文於偵查及原審具結證述：我於99年4
      月30日晚上替黃峰慶將甲基安非他命送到岡山好樂迪，當
      時天色昏暗，我只記得對方是男生，我問他是否認識黃峰
      慶，他說是，我跟他收1,500 元，錢是當天給黃峰慶，5
      月2 日我也替黃峰慶送甲基安非他命到岡山鎮○○路附近
      給1 個女生，那邊只有1 個女生在等，我忘記為何當初筆
      錄說收2,000 或2,500 元，但我印象中好像不是這樣，只
      確定這次是1 小包，因為我只送過這2 次、都是1 小包等
      語大致相符（見偵(一)卷第54頁、原審卷第135 至138 頁）
      。
（三）至於上開有關被告及同案被告何昇文2 人就附表一編號2
      該次交易價格所述不符，然同案被告何昇文乃受被告黃峰
      慶指示而交付毒品，被告黃峰慶實為主要聯繫購毒對象，
      其於原審準備程序中亦稱：1 錢約3.75公克賣5,000 元，
      平常販賣毒品的量是4 分之1 錢，500 元的量是0.3 公克
      左右等語（見原審卷第16頁），顯見被告黃峰慶對於毒品
      交易之數量及價格等細節之印象較為清楚，故應以被告黃
      峰慶之陳述為可採，是本院認定上開2 人就附表一編號2
      販賣甲基安非他命數量1 小包為價格500 元。
（四）此外，復有原審99年度聲監字第000860號暨行動電話門號
      0000000000、0000000000之通訊監察譯文：
      「99年4 月30日20時17分51秒，由0000000000（黃峰慶下
      稱A ）撥打0000000000（何昇文下稱B ）
      A ：你拿41去好樂迪。
      B ：阿工廠1 個多少？
      A ：15阿。
      B ：喔，那我到再打給你。
      99年4 月30日20時27分47秒，由0000000000（何昇文）撥
      打0000000000（黃峰慶）
      B ：喂，我到了。
      A ：你站在門口，我打給他。
      B ：好。」
     「99年5 月2 日17時56分49秒，由0000000000（何昇文）
      撥打0000000000（黃峰慶）
      B ：喂，我在旺阿對面大樓下。
      A ：嗯，你1 個人喔。
      B ：是，要女生的喔。」（見警(一)卷第91-92 頁）
      從而，足認被告黃峰慶、何昇文之任意性自白核與事實相
      符，堪以採信。
（五）又刑事訴訟法第154 條第2 項所稱之證據，凡適於為被告
      犯罪事實之證明者，即足當之，舉凡被告之自白，證人之
      證言，供犯罪所用之證物等均屬之，法律對證據之種類，
      未設任何限制。而證據之證明力，由法院本於確信自由判
      斷，茍不違反經驗法則及論理法則，即難遽指違法。販賣
      毒品案件，查獲之扣案毒品，固為證據之一種，但並非以
      之為唯一標準，倘依被告之自白，證人之證言及其他非供
      述證據等，經合法調查，已足為販毒犯罪事實之合理判斷
      ，自不得以未經查獲毒品扣案，即謂不得據為認定之基礎
      （最高法院99年度台上字第3724號判決參照）。本件被告
      黃峰慶所為上開自白供述，核與證人即同案被告何昇文上
      揭證述大致相符，業如前述。縱購毒者未經查獲指證，然
      依2 人俱陳述：99年4 月30日、5 月2 日毒品交易對象分
      別為男子、女子，何昇文完成交易後，將所收取價金交予
      黃峰慶等語；又由上開譯文內容以觀，亦可知被告黃峰慶
      聯絡同案被告何昇文告以與購毒者約定交易之時、地、數
      量及價格，同案被告何昇文遂拿取毒品前往約定地點，再
      撥打電話告知被告黃峰慶已抵達交易地點，由被告黃峰慶
      通知購毒者等節。從而，上述2 次毒品交易既有購毒對象
      ，且時間、地點、數量、價格及聯繫過程亦可自譯文內容
      中確認有其事，已足資為補強證據，而認實際上確有購毒
      者完成交易無疑。至未扣得毒品乃員警事後依法執行搜索
      扣押之結果，非謂查無扣案毒品，即無從認定被告黃峰慶
      販賣毒品之犯行。
（六）又按販賣第二級毒品，係違法行為，非可公然為之，且其
      法定刑責甚高，苟販賣者無利可圖，絕無甘冒被供出來源
      或被檢警查緝法辦之風險，而平價或低價甚或無利益販賣
      毒品之理，是本件黃峰慶與購買者聯繫後，將甲基安非他
      命販賣予購買者，自應有營利之意圖甚明，同案被告何昇
      文明知被告黃峰慶係基於營利意圖，售予購買者甲基安非
      他命，猶參與交付毒品及收取貨款之行為，自應與被告黃
      峰慶有意圖營利之犯意聯絡，洵堪認定。此外，並有附表
      二編號3 至6 扣案之物可按。是被告黃峰慶與同案被告何
      昇文有共同營利之意圖，為事實欄一之（一）所示共同販
      賣甲基安非他命之犯行，堪予認定，應依法論科。
二、事實欄一之（二）部分：
（一）訊據被告黃峰慶就事實欄一之（二）之事實，業據其於偵
      查、原審坦承供陳：我於99年5 月20日，在大義二路的住
      處，賣1 包甲基安非他命給何昇文，價格2,000 元；我販
      賣毒品給蘇安凱3 次，她都打0000000000的電話給我，我
      們約在愛之汽車旅館外面，我先向蘇安凱收錢，隔1 、2
      天再拿給蘇安凱，金額是5,000 元（見偵(一)卷第109-110
      頁、原審卷第45頁、第144 頁背面）。且於本院準備程序
      及審理時，對於上情亦供承不諱（見本院卷第72、73、11
      7 頁反面）。
（二）核與證人何昇文於偵訊時證述：99年5 月20日我以000000
      0000撥打0000000000給黃峰慶，向他購買2,000 元甲基安
      非他命，地點在黃峰慶住處等語（見偵(一)卷第54頁背面）
      ，證人蘇安凱於偵訊時具結證稱：我以0000000000打給黃
      峰慶0000000000購買甲基安非他命，我於99年5 月18日先
      在高雄縣岡山鎮○○○路152 號愛之汽車旅館旁的便利超
      商拿5,000 元給黃峰慶，隔天中午黃峰慶再拿毒品給我，
      5 月19日晚上我拿5,000 元給黃峰慶，隔天下午3 、4 點
      在便利超商拿毒品，5 月20日晚上7 點我拿5,000 元給黃
      峰慶，隔天中午我到他家拿毒品，交易都成功等語大致相
      符（見偵(一)卷第58-59 頁）。
（三）復有本院99年度聲監字第001009號通訊監察書暨行動電話
      門號0000000000、0000000000、0000000000通訊監察譯文
      等在卷可佐（見警(一)卷第100-102 頁、警(二)卷第21-22 頁
      ），及附表三編號3 至5 、8 等物扣案，足認被告黃峰慶
      之任意性自白核與事實相符，堪以採信。是被告黃峰慶販
      賣第二級毒品之犯行，堪以認定，應依法論科。
（四）政府為維護人民健康及社會秩序，對於販賣毒品之行為查
      緝甚嚴，況甲基安非他命之價格昂貴，取得不易，茍無利
      可圖，當無甘冒查緝法辦重刑之危險，平白無端為該買賣
      之工作，是其販入之價格必較售出之價格低廉，而有從中
      賺取買賣差價牟利等情，堪以認定。是被告黃峰慶上述販
      賣第二級毒品犯行，顯有營利之意圖甚明，應依法論科。
三、論罪科刑：
（一）甲基安非他命，分別為毒品危害防制條例第2 條第2 項第
      2 款所規定之第二級毒品。是核被告黃峰慶就事實欄一之
     （一）所為，均係犯毒品危害防制條例第4 條第2 項之販
      賣第二級毒品罪；被告黃峰慶販賣甲基安非他命前後持有
      甲基安非他命之低度行為，應為販賣之高度行為所吸收，
      均不另論罪。又其上開販賣第二級毒品犯行，與同案被告
      何昇文間，有犯意聯絡、行為分擔，為共同正犯。所犯上
      開事實欄一之（一）所示2 罪犯意各別、行為互殊，應予
      分論併罰。
（二）核被告黃峰慶就事實欄一之（二）所為，亦均係犯毒品危
      害防制條例第4 條第2 項販賣第二級毒品罪。所犯上開一
      之（二）所示4 罪犯意各別、行為互殊，應予分論併罰。
（三）被告黃峰慶有事實欄所載前科紀錄，甫於97年6 月11日易
      科罰金執行完畢，有臺灣高等法院被告前案紀錄表1 份在
      卷可憑，其受徒刑之執行完畢後，5 年以內故意再犯本件
      上開有期徒刑以上之6 罪，均為累犯，應依刑法第47條第
      1 項規定加重其刑。惟販賣第二級毒品法定本刑無期徒刑
      部分，依刑法第65條第1 項規定不得加重。
（四）被告前揭販賣第二級毒品之各次犯行，於偵查及審判中均
      自白，有其偵、審筆錄可按，爰依毒品危害防制條例第17
      條第2 項規定，減輕其刑。又同時有刑之加重及減輕者，
      先加後減之。
（五）又按犯第4 條至第8 條、第10條或第11條之罪，供出毒品
      來源，因而查獲其他正犯或共犯者，減輕或免除其刑，毒
      品危害防制條例第17條第1 項定有明文。查被告黃峰慶於
      99年7 月30日偵訊時僅供稱：我有賣槍枝給謝杰龍二次，
      第一次有拿訂金2 萬元，其餘1 萬元謝某以安非他命來抵
      債，第二次的槍賣謝某3 萬元，他拿安非他命給我等語，
      並未供出所販賣甲基安非他命之來源係由謝杰龍提供等情
      。且卷查被告黃峰慶於警詢中亦未主動供出毒品來源或上
      游或其他資辨別特徵供警方追查，此有警卷可按，且員警
      自99年2 月間另案偵辦「廖啟霖及羅涵薇」2 人為首販毒
      集團，該案通訊監察期間即發現謝杰龍為提供甲基安非他
      命之來源，全案業於99年7 月14日移送檢察署偵辦等情，
      有99年9 月3 日高雄市政府警察局少年隊員警職務報告、
      高雄市政府警察局刑事警察大隊99年9 月2 日高市警刑大
      偵三字第0990026659號函文各1 份可按（見原審卷第94至
      97頁），故被告黃峰慶自不得依毒品危害防制條例第17條
      第1 項規定減免其刑，附此敘明。另辯護人以被告黃峰慶
      所為販賣第二級毒品犯行所生之危害非重大，有情輕法重
      之情形，亦應依刑法第59條規定酌量減輕其刑云云。然被
      告黃峰慶所為犯販賣第二級毒品罪部分，其犯罪之情狀，
      在客觀上尚無可憫之處，亦不足以引起一般同情，被告黃
      峰慶及辯護人請求本院對被告黃峰慶依刑法第59條酌減其
      刑，自有未合。
四、原審對於被告黃峰慶上開販賣第二級毒品6 罪部分，罪證明
    確，予以論罪科刑，固非無見，惟查：按無期徒刑不得加重
    ，刑法第65條第1 項定有明文。本件被告黃峰慶販賣前開第
    二級毒品甲基安非他命6 罪，依毒品危害防制條例第4 條第
    2 項之規定，即販賣第二級毒品者，係處無期徒刑或七年以
    上有期徒刑，得併科新臺幣一千萬元以下罰金。是有關法定
    刑無期徒刑部分，自不得加重，然原審判決卻對此部分，亦
    論及予以加重其刑，自有適用法則不當之違法。被告黃峰慶
    上訴意旨，以原判決未依刑法第59條酌減其刑及量刑太重等
    情，指摘原判決不當，固非有理由，然原判決關於被告黃峰
    慶上開部分既有前揭可議之處，自屬無可維持，由本院將原
    判決此部分及定執行刑一併撤銷改判。
五、爰審酌毒品戕害人身，一經染毒，極易成癮，影響頗為深遠
    ，如任其氾濫、擴散，影響社會治安，危害非淺，被告黃峰
    慶明知其害，仍將第二級毒品甲基安非他命毒品販賣予他人
    ，助長毒品氾濫，且其所販賣毒品之次數共6 次、總金額共
    為19,000元，惟念犯後始終坦承犯罪，態度尚可，知有悔意
    ，暨斟酌其各次犯罪之動機、目的、手段、販賣所得利益、
    對社會所生危害，及其學歷（高中肄業）、經濟（勉持）等
    一切情狀，分別量處如主文所載附表一所示之刑（含主刑及
    從刑）；又刑法第51條數罪併罰定執行刑之立法方式，採限
    制加重原則，亦即非以累加方式定應執行刑，被告各次犯罪
    手法類似，如以實質累加方式定應執行刑，則處罰之刑度顯
    將超過其行為之不法內涵，違反罪責原則，及考量因生命有
    限，刑罰對被告造成之痛苦程度，係隨刑度增加而生加乘效
    果，非以等比方式增加，是以隨罪數增加遞減刑罰方式，當
    足以評價被告行為不法性之法理（即多數犯罪責任遞減原則
    ），是就被告黃峰慶定執行刑如主文所示之刑。
六、沒收部分：
（一）按毒品危害防制條例第19條第1 項關於沒收之規定，係採
      義務沒收主義，犯同條例第4 條至第9 條、第12條、第13
      條或第14條第1 項、第2 項之罪者，其供犯罪所用之物或
      因犯罪所得之財物，且屬犯人所有者，即應依該規定沒收
      ，法院無審酌之餘地，並不以專供犯罪所用之物為限（最
      高法院93年度台上字第1360號、第1365號、92年度台上字
      第2608號判決意旨參照），且犯同條例第4 條之罪者，其
      供犯罪所用或因犯罪所得之財物應予沒收，如全部或一部
      不能沒收時，追徵其價額或以其財產抵償之，該條例第19
      條第1 項規定甚明，如所得財物為金錢而無法沒收時，應
      以其財產抵償之（最高法院95年度台上字第305 號判決意
      旨參照）。再毒品危害防制條例第十九條第一項固規定「
      犯第四條至第九條、第十二條、第十三條或第十四條第一
      項、第二項之罪者，其供犯罪所用或因犯罪所得之財物，
      均沒收之，如全部或一部不能沒收時，追徵其價額或以其
      財產抵償之」。但共同正犯之犯罪所得為現款時，因係合
      併計算，且於全部或一部不能沒收以其財產抵償之，為避
      免執行時發生重複沒收、抵償之情形，故各共同正犯之間
      係採連帶沒收主義，於裁判時應諭知連帶沒收( 最高法院
      95年度臺上字第6051號判決意旨參照）。查扣案之附表二
      編號6 之物為被告黃峰慶所有供附表一編號1 、2 販毒聯
      絡之用，附表二編號3 、4 之物為其所有供分裝各次販賣
      毒品所用、編號5 之物亦為其所有供販賣毒品分裝所用，
      業據被告黃峰慶供陳在卷（見原審卷第17頁、第140 頁）
      ，爰依毒品危害防制條例第19條第1 項，在各該罪名項下
      宣告沒收。
（二）又被告黃峰慶與同案被告何昇文共同販賣附表一編號1 、
      2 所示第二級毒品，被告黃峰慶個人販賣附表一編號3 至
      6 所示第二級毒品，各販賣所得如附表一編號1 至6 之金
      額，雖均未扣案，仍應依毒品危害防制條例第19條第1 項
      之規定，在各該罪名項下宣告沒收，並諭知如全部或一部
      不能沒收時，以其財產抵償之。又其中附表一編號1 、2
      之交易價格，則於該罪名項下由該2 人即被告黃峰慶與同
      案被告何昇文連帶沒收，如全部或一部不能沒收時，以被
      告黃峰慶與同案被告何昇文財產連帶抵償之。
（三）至扣案之附表二編號7 、8 之物及未扣案行動電話門號00
      00000000之SIM 卡之申辦人，均非本案被告黃峰慶或同案
      被告何昇文，此有台灣大哥大股份有限公司2010年11月12
      日法大字第099157347 號函及2010年11月23日法大字第09
      91 62990號函檢送之資料可按( 見本院卷第59至61頁、第
      92、93頁），及同案被告何昇文於警詢供述：0000000000
      號之申請人是我哥哥何秉修申設，由我在使用等語( 見警
      (二)卷第2 頁反面、偵(一)卷第53頁反面) ，並有該號之電話
      號碼申請人之查詢資料可稽( 見警(五)卷第25頁) ，爰均不
      予宣告沒收。
丙、被告黃峰慶另犯非法持有子彈罪，經原審判處有期徒刑6 月
    ，併科罰金新臺幣2 萬元，罰金如易服勞役，以新臺幣1 千
    元折算壹日；另犯恐嚇危害安全2 罪，經原審各判處有期徒
    刑6 月、8 月。及同案被告何昇文共同販賣附表一編號1 、
    2 罪，經原審分別判處有期徒刑3 年8 月、3 年6 月，定執
    行刑為5 年8 月；上開部分，雖該2 人曾上訴，惟於本院審
    理時撤回上訴（見本院卷第79、80頁），均業已確定在案，
    不另論列；又附表二編號1 、2 所示之子彈，與被告黃峰慶
    所犯販賣第二級毒品無涉，亦不宜在本判決予以宣告沒收，
    均併此敘明。
據上論斷，應依刑事訴訟法第369 條第1 項前段、第364 條、第
299 條第1 項前段、毒品危害防制條例第4 條第2 項、第17條第
2 項、第19條第1 項，刑法第11條、第28條、第47條第1 項、第
51條第5 款、第9 款，判決如主文。
本案經檢察官林敏惠到庭執行職務。
中    華    民    國    99    年    12    月    29    日
                 刑事第九庭     審判長法  官  莊秋桃
                                      法  官  范惠瑩
                                      法  官  田平安
以上正本與原本無異。
如不服本判決，應於判決送達後10日內向本院提出上訴狀，其未
敘述理由者，並應於提出上訴狀後10日內向本院補提上訴理由狀
（應附繕本）。
中    華    民    國    99    年    12    月    29    日
                                  書  記  官  馬蕙梅
附表一：
┌───┬───┬───┬────┬──────┬────┬────┬────────┐
│編號  │販毒者│購毒者│販賣時間│地        點│毒品種類│交易價格│ 聯  絡  方  式 │
│      │      │      │        │            │/ 數量  │(新臺幣)│                │
│      │      │      │        │            │        │        │                │
│      │      │      │        │            │        │        │                │
├───┼───┼───┼────┼──────┼────┼────┼────────┤
│1     │黃峰慶│姓名年│99年4 月│高雄縣岡山鎮│甲基安非│1,500 元│黃峰慶以門號0975│
│      │何昇文│籍不詳│30日20時│好樂迪KTV   │他命/1小│        │261003撥打何昇文│
│      │      │之成年│許      │            │包      │        │持用門號00000000│
│      │      │男子  │        │            │        │        │73聯繫如左之交易│
│      ├───┴───┴────┴──────┴────┴────┴────────┤
│      │所犯法條：毒品危害防制條例第4 條第2 項                                      │
│      ├──────────────────────────────────────┤
│      │主文：黃峰慶共同販賣第二級毒品，累犯，處有期徒刑參年拾月；扣案之附表二編號3 │
│      │      至6 之物及未扣案之共同販賣毒品所得新臺幣壹仟伍佰元，應與何昇文連帶沒收│
│      │      ，販賣毒品所得如全部或一部不能沒收時，與何昇文財產連帶抵償。          │
├───┼───┬───┬────┬──────┬────┬────┬────────┤
│2     │黃峰慶│姓名年│99年5 月│高雄縣岡山鎮│甲基安非│500 元  │黃峰慶以門號0975│
│      │何昇文│籍不詳│2 日某時│中北路某冰店│他命/1小│        │261003撥打何昇文│
│      │      │之成年│許      │            │包      │        │持用門號00000000│
│      │      │女子  │        │            │        │        │73聯繫如左之交易│
│      ├───┴───┴────┴──────┴────┴────┴────────┤
│      │所犯法條：毒品危害防制條例第4 條第2 項                                      │
│      ├──────────────────────────────────────┤
│      │主文：黃峰慶共同販賣第二級毒品，累犯，處有期徒刑參年捌月；扣案之附表二編號3 │
│      │      至6 之物及未扣案之共同販賣毒品所得新臺幣伍佰元，應與何昇文連帶沒收，販│
│      │      賣毒品所得如全部或一部不能沒收時，與何昇文財產連帶抵償。              │
├───┼───┬───┬────┬──────┬────┬────┬────────┤
│3     │黃峰慶│何昇文│99年5 月│黃峰慶位於高│甲基安非│2,000 元│何昇文以門號0955│
│      │      │      │20日    │雄縣岡山鎮大│他命/1小│        │367476撥打黃峰慶│
│      │      │      │        │義二路60號2 │包      │        │持用門號00000000│
│      │      │      │        │樓居所      │        │        │12聯繫如左之交易│
│      ├───┴───┴────┴──────┴────┴────┴────────┤
│      │所犯法條：毒品危害防制條例第4 條第2 項                                      │
│      ├──────────────────────────────────────┤
│      │主文：黃峰慶販賣第二級毒品，累犯，處有期徒刑參年拾月；扣案之附表二編號3 至5 │
│      │      之物沒收；未扣案之販賣毒品所得新臺幣貳仟元沒收，如全部或一部不能沒收時│
│      │      ，以其財產抵償之。                                                    │
├───┼───┬───┬────┬──────┬────┬────┬────────┤
│4     │黃峰慶│蘇安凱│99年5 月│高雄縣岡山鎮│甲基安非│5,000 元│蘇安凱以門號0983│
│      │      │      │19日    │岡山北路152 │他命/1包│        │432586撥打黃峰慶│
│      │      │      │        │號附近之便利│        │        │持用門號00000000│
│      │      │      │        │超商        │        │        │12聯繫如左之交易│
│      ├───┴───┴────┴──────┴────┴────┴────────┤
│      │所犯法條：毒品危害防制條例第4 條第2 項                                      │
│      ├──────────────────────────────────────┤
│      │主文：黃峰慶販賣第二級毒品，累犯，處有期徒刑肆年；扣案之附表二編號3 至5 之物│
│      │      沒收；未扣案之販賣毒品所得新臺幣伍仟元沒收，如全部或一部不能沒收時，以│
│      │      其財產抵償之。                                                        │
├───┼───┬───┬────┬──────┬────┬────┬────────┤
│5     │黃峰慶│蘇安凱│99年5 月│高雄縣岡山鎮│甲基安非│5,000元 │蘇安凱以門號0983│
│      │      │      │20日    │岡山北路152 │他命/1包│        │432586撥打黃峰慶│
│      │      │      │        │號附近之便利│        │        │持用門號00000000│
│      │      │      │        │超商        │        │        │12聯繫如左之交易│
│      ├───┴───┴────┴──────┴────┴────┴────────┤
│      │所犯法條：毒品危害防制條例第4 條第2 項                                      │
│      ├──────────────────────────────────────┤
│      │主文：黃峰慶販賣第二級毒品，累犯，處有期徒刑肆年；扣案之附表二編號3 至5 之物│
│      │      沒收；未扣案之販賣毒品所得新臺幣伍仟元沒收，如全部或一部不能沒收時，以│
│      │      其財產抵償之。                                                        │
├───┼───┬───┬────┬──────┬────┬────┬────────┤
│6     │黃峰慶│蘇安凱│99年5 月│黃峰慶位於高│甲基安非│5,000元 │蘇安凱以門號0983│
│      │      │      │21日    │雄縣岡山鎮大│他命/1包│        │432586撥打黃峰慶│
│      │      │      │        │義二路60號2 │        │        │持用門號00000000│
│      │      │      │        │樓居所      │        │        │12聯繫如左之交易│
│      ├───┴───┴────┴──────┴────┴────┴────────┤
│      │所犯法條：毒品危害防制條例第4 條第2 項                                      │
│      ├──────────────────────────────────────┤
│      │主文：黃峰慶販賣第二級毒品，累犯，處有期徒刑肆年；扣案之附表二編號3 至5 之物│
│      │      沒收；未扣案之販賣毒品所得新臺幣伍仟元沒收，如全部或一部不能沒收時，以│
│      │      其財產抵償之。                                                        │
└───┴──────────────────────────────────────┘
附表二：
┌──┬───────┬──────┬────┬─────────┬──────┐
│編號│ 物品名稱     │單位數量    │持有人  │  犯  罪  所  用  │檢驗報告    │
├──┼───────┼──────┼────┼─────────┼──────┤
│ 1  │非制式子彈    │貳拾顆（試射│黃峰慶  │                  │            │
│    │              │陸顆後餘拾肆│        │                  │            │
│    │              │顆）        │        │                  │            │
├──┼───────┼──────┼────┤                  │            │
│ 2  │制式子彈      │壹顆（試射後│黃峰慶  │                  │            │
│    │              │滅失）      │        │                  │            │
│    │              │            │        │                  │            │
├──┼───────┼──────┼────┼─────────┼──────┤
│ 3  │電子磅秤      │壹臺        │黃峰慶  │附表一編號1 至6 犯│            │
│    │              │            │        │行所用（黃峰慶所有│            │
├──┼───────┼──────┼────┤）                │            │
│ 4  │分裝鏟        │壹支        │黃峰慶  │                  │            │
│    │              │            │        │                  │            │
├──┼───────┼──────┼────┤                  │            │
│ 5  │夾鏈袋        │壹大包（內含│黃峰慶  │                  │            │
│    │              │中型夾鏈袋壹│        │                  │            │
│    │              │佰伍拾個、小│        │                  │            │
│    │              │型夾鏈袋捌佰│        │                  │            │
│    │              │伍拾個）    │        │                  │            │
├──┼───────┼──────┼────┼─────────┤            │
│ 6  │LG行動電話（序│壹具        │黃峰慶  │附表一編號1 、2 犯│            │
│    │號：0000000000│            │        │行所用（黃峰慶所有│            │
│    │50912，含門號 │            │        │）                │            │
│    │0000000000 之 │            │        │                  │            │
│    │SIM 卡1 張）  │            │        │                  │            │
├──┼───────┼──────┼────┼─────────┤            │
│ 7  │SAMSUNG 行動電│壹具        │黃峰慶  │附表一編號1 、2 犯│            │
│    │話（序號：3577│            │        │行所用            │            │
│    │00000000000 ，│            │        │                  │            │
│    │含門號00000000│            │        │                  │            │
│    │43之SIM 卡1 張│            │        │                  │            │
│    │）            │            │        │                  │            │
├──┼───────┼──────┼────┼─────────┤            │
│ 8  │SONY ERICSSON │壹具        │何昇文  │附表一編號1 、2 犯│            │
│    │行動電話（序號│            │        │行所用            │            │
│    │：000000000000│            │        │                  │            │
│    │373 ，含門號  │            │        │                  │            │
│    │0000000000之  │            │        │                  │            │
│    │SIM 卡1 張）  │            │        │                  │            │
└──┴───────┴──────┴────┴─────────┴──────┘
附錄本判決論罪科刑法條：
毒品危害防制條例第4 條第2 項
製造、運輸、販賣第二級毒品者，處無期徒刑或7 年以上有期徒
刑，得併科新臺幣1 千萬元以下罰金。

司法院資訊處製作；財團法人民間司法改革基金會備份。
